臺灣高等法院臺南分院刑事判決　　　　　九十一年度上訴字第五四二號　　　潛
　　　上　訴　人　臺灣臺南地方法院檢察署檢察官
　　　上　訴　人
　　　即　被　告　庚　○　○
　　　被　　　告　丙　○　○
　　　右　二　人
　　　指定辯護人　本院公設辯護人　己　○　○
　　　被　　　告　丁　○　○
　　　選任辯護人　蘇　正　信　律師
　　　被　　　告　乙　○　○
右列上訴人因被告殺人等案件，不服臺灣臺南地方法院八十九年度重訴字第二七號中
華民國九十一年一月三十日第一審判決（起訴案號：臺灣臺南地方法院檢察署八十九
年度偵字第二八二三號、八十九年度偵字第三五○一號、八十九年度偵字第四四七七
號），提起上訴，本院判決如左：
      主      文
上訴駁回。
      事      實
一、庚○○（傷害甲○○部分，已據甲○○於原審審理時撤回告訴）係位於臺南市○○路三百八十八號「模特兒工場ＰＵＢ」之外場經理，負責該店外場招呼客人及
    解決紛爭業務，丙○○係該店負責處理糾紛之保鑣，緣於民國（下同）八十九年
    二月二十一日凌晨一時三十分許，甲○○、蔣岳龍、蔣桓弘三人前往該ＰＵＢ店
    找店內廚師綽號「老鼠」王曜雄，惟進入店內不久欲離開時，因有無在該店消費
    一事，與負責收帳之楊寶玉（業經檢察官不起訴處分確定）發生爭執，甲○○等
    三人堅持未在該店消費而拒絕付帳，並對楊寶玉表示：如欲收帳找綽號「老鼠」
    者收等語後即走下樓。楊寶玉遂以無線電對講機聯絡時在樓下負責外場之其配偶
    庚○○，告以有客人跑單（未付帳之意），庚○○收到訊息後，即攔住甲○○等
    三人要求付帳，詎渠等不僅拒絕付帳，甲○○竟抓住庚○○衣服，將之壓制於椅
    上，庚○○見對方人多，獨力難應付遂以無線電對講機，通知店內不詳姓名之服
    務人員，再由該不詳姓名服務人員通知店內場經理乙○○（幫助庚○○傷害甲○○部分，已據甲○○於原審審理時撤回對庚○○之告訴，其效力及於傷害罪之共
    犯丙○○及幫助犯乙○○），乙○○再轉輾告知綽號「阿龍」之丙○○及丁○○
    （單獨傷害蔣桓弘部分，已據蔣桓弘於原審審理時撤回告訴），丙○○與丁○○
    立即衝下樓，乙○○隨後亦基於幫助傷害之犯意，自店內倉庫取出一枝球棒交予
    丙○○，俾渠能持以毆打甲○○及蔣岳龍，庚○○亦隨手在店旁取得一支塑膠鋼
    管（俗稱塑鋼管），庚○○、丙○○二人乃基於傷害犯意之聯絡，丙○○先持球
    棒重擊甲○○身體及四肢，蔣岳龍見狀，遂抱住甲○○並以身體阻擋，丙○○與
    庚○○又分持球棒及塑鋼管同時毆打甲○○、蔣岳龍頭部、胸部、腹部、背部等
    處，因蔣岳龍以身體護衛甲○○，其腹部受創傷極重，且致額頂中央左側頭皮下
    出血一四×七公分及裂傷五×二公分、左顳部頭皮下出血八‧五公分×九公分、
    右頂部頭皮下出血八×六‧五公分、左枕葉少量硬腦膜下腔及蜘蛛下出腔出血、
    腦重一四八○公克，呈廣泛重度充血與水腫、兩側大腦海馬溝迴及兩側小腦扁桃
    體均有中度腦疝、胸腔左側第七及第十一肋骨骨折合併肋膜局部出血、脾臟破裂
    合併內部大量出血及身體外觀上多處嚴重瘀血等傷害，嗣甲○○起身高喊不要打
    了，丙○○、庚○○始罷手未再繼續毆打蔣岳龍及甲○○，並要其等自行離開，
    蔣岳龍與甲○○乃相攙扶走至距「模特兒工場ＰＵＢ」二十公尺外之便利商店打
    電話通知蔣岳龍配偶戊○○○前來援救，戊○○○到達後先將蔣岳龍送郭綜合醫
    院急救，經該院急救，仍未脫離險境，復於同日凌晨二時四十分轉送奇美醫院急
    救，另於同日十時四十五分自奇美醫院再轉至成功大學醫學院附設醫院（下稱成
    大醫院）施行緊急開腹手術，嗣於同年月二十二日二十時許急救無效宣告死亡。
二、案經甲○○訴由臺南市警察局第五分局報請臺灣臺南地方法院檢察署檢察官偵查
    及經檢察官自動檢舉偵查起訴。
      理      由
甲、被告丙○○、庚○○傷害致死罪部分：
一、訊據被告丙○○、庚○○均矢口否認有傷害致死犯行，丙○○辯稱：因伊負責「
    模特兒工場ＰＵＢ」外場圍事，在辦公室接到電話，出去時看到甲○○掐住庚○○脖子，蔣岳龍就打伊，伊才會反擊，當時場面很混亂，伊有叫他們不要打，要
    活命，就趕快去醫院。伊當時持球棒，但打到何人亦不知道等語。庚○○辯稱：
    伊負責外場，當時甲○○等人確實有點東西，楊寶玉乃以無線電聯絡伊，伊始於
    門口攔住渠等，但渠等壓住伊，且抓住伊衣服，店內其他人看監視器發現，始出
    來處理。伊所持塑膠鋼管，乃店旁五金行所賣物品，伊因遭甲○○掐住脖子，始
    抽取塑膠鋼管打甲○○等語。
二、經查：
  (一)前揭被告丙○○、庚○○分持球棒及塑膠鋼管毆打共同傷害蔣岳龍，致蔣岳龍死
    亡之事實，業據告訴人甲○○於偵查中指稱：當時伊和蔣桓弘及蔣岳龍稍有分開
    ，丙○○先打伊一拳，伊跌倒滾到一邊，便集中打在蔣岳龍身上；當時有丙○○
    及庚○○毆打伊，丙○○持球棒站在伊前面，伊在警局指認口卡中的人就是丙○○等語（見二八二三號偵查卷第第八十二頁反面、第一○九頁反面），於原審審
    理時指稱：「（蔣岳龍被打死時，丙○○是否有在現場？）丙○○他有在現場。
    」「（你被丙○○及庚○○打時，蔣岳龍有過去以他的身體護衛你？）是的。我
    被他們二個人打到蹲下去了。他們就一直打蔣岳龍，我們就一直退後，後來我就
    爬起來喊他們不要再打了。那時我與蔣岳龍被打得全身都是血，血流下來把眼睛
    都沾濕模糊了。．．」（見一審卷第一七一頁），告訴人蔣桓弘於原審審理時指
    稱：「（丙○○當天是否有在現場？）他有在場，一開始他是拿球棒打甲○○與
    蔣岳龍，後來丙○○打完甲○○及蔣岳龍後，丙○○又轉過來打我，我為躲避他
    們追打，而跌到在地上，．．」（見一審卷第一七二頁），被告丙○○於偵查中
    亦自白稱：「當時我與李芳伶、劉議員在辦公室喝茶，不久聽到李接到電話好像
    怪怪的，電話未說完我就出去看看，一到外面看見庚○○坐在地上，我將之拉起
    打算居間協調，但對方就動手，我便順手拿起木棍反擊，胡亂打一通，打完就離
    去，當時現場只有對方二人、我們二人，並無其他人。」（見三五○一號偵查卷
    第十八頁正反面），「（打死者除你之外，還有何人？）剛開始我與死者相打，
    後來他停手，我也停手，死者又跑去抱住護著甲○○，因當時庚○○與甲○○在
    打架，於是後來變成我和庚○○與甲○○、死者四人打在一起。」（見二八二三
    號偵查卷第一一○頁），「（當日打蔣岳龍時，庚○○有無加入？）當日我出去
    時，吳壓制顏，我撥開時，他先動手我便還手，蔣岳龍過來打我，我就和死者打
    起來，打倒他後，甲○○也倒在一旁，我便和庚○○連同又動手打甲○○，死者
    又跑過來抱住甲○○保護他，我和庚○○才會一起打死者。」（見二八二三號偵
    查卷第一三九頁），並據被告丁○○於警訊時供稱：先是庚○○在外面與他們三
    人發生糾紛，庚○○就用無線電對講耳機糾眾，我才出去參與，我出去時，只有
    我與庚○○二人對他們三人，後來又加入一位庚○○的朋友，他們二人各持一支
    棒球棍毆打蔣岳龍與甲○○，將他們打倒在地上等語（見警卷第十頁），被告乙○○於原審供稱：「（當時是誰拿球棒打蔣岳龍、甲○○？）一開始亂追亂跑亂
    打是分開打，．．我看不清楚，死者有走到甲○○那邊，庚○○有打他。後來我
    看到蔣岳龍與甲○○抱在一起，那時剩下庚○○在打兩位抱在一起的被害人蔣岳
    龍與甲○○而已。」「（案發經過？）當天會計楊寶玉按電話內線給我，說庚○○被打，因為當時丙○○也在辦公室內，我當時沒有很清楚會計講什麼，結果我
    就講了一聲庚○○被打，丙○○聽到後就跟我打招呼說要出去看看，．．我就跟
    他講我出去看看，我出去時看到庚○○被壓在地上，丙○○拉壓住庚○○的人，
    甲○○先打庚○○並拉住庚○○的胸口，並把椅子推倒，丙○○則拉甲○○的腋
    下，要把甲○○拉起來，蔣岳龍等人用拳頭打丙○○，我有看到丙○○揮了一拳
    打蔣岳龍，．．我就看到被蔣岳龍站起來去抱住甲○○，庚○○就拿塑鋼管打抱
    在一起的蔣岳龍與甲○○，．．」（見一審卷第一四六、一五○頁）。足見被告
    庚○○、丙○○確有共同參與毆打被害人蔣岳龍之行為，甚為明確。被告辯稱：
    僅與甲○○打架，未參與丙○○毆打蔣岳龍等語，不足採信。而被害人蔣岳龍遭
    毆打，致額頂中央左側頭皮下出血一四×七公分及裂傷五×二公分、左顳部頭皮
    下出血八‧五公分×九公分、右頂部頭皮下出血八×六‧五公分、左枕葉少量硬
    腦膜下腔及蜘蛛下出腔出血、腦重一四八○公克，呈廣泛重度充血與水腫、兩側
    大腦海馬溝迴及兩側小腦扁桃體均有中度腦疝、胸腔左側第七及第十一肋骨骨折
    合併肋膜局部出血、脾臟破裂合併內部大量出血、及身體外觀上多處嚴重瘀血等
    傷害，經送醫急救不治死亡，有國立成功大學醫學院附設醫院病歷表及診斷證明
    書、財團法人奇美醫院診斷證明書、郭綜合醫院診斷證明書、內政部警政署刑事
    警察局法醫解剖鑑定報告各一份及解剖前後之相片二十二張在卷可資佐證，事證
    明確。
  (二)按刑法第二百七十七條第二項傷害致死之罪，係因犯罪致發生一定結果而為加重
    其刑之規定，即以不法侵害人身體之故意，所施之傷害行為，致生行為人所不預
    期之死亡結果，使其就死亡結果負其刑責（最高法院五十三年台非字第五○號判
    例參照）。本件被告丙○○、庚○○分別以球棒及塑膠鋼管毆打被害人蔣岳龍頭
    部及其他身體部位，致被害人蔣岳龍死亡，而造成被害人蔣岳龍死亡的原因，係
    脾臟破裂合併內部大量出血及胸腹部鈍力損傷（重度），有上開法醫解剖結論報
    告可佐，可見係因被告丙○○、庚○○猛力毆打被害人蔣岳龍腹部、胸部造成大
    量內出血死亡。然參諸被告丁○○於偵查中供稱：打完後，甲○○、蔣岳龍坐在
    一起，我叫他們走等語（見二八二三號偵查卷一三九頁反面），被告庚○○於原
    審供稱：「（最後是誰叫死者及甲○○走？）是我叫他們走的，我們也沒追有出
    去打」（見一審卷第一九六頁），被告乙○○於原審供稱：我看到丙○○與丁○○一起走回來，聽到丙○○向蔣岳龍及甲○○講你們還不走，蔣岳龍就向丙○○
    講一聲謝謝，應該是丙○○要他們快走，那時甲○○的動作好像要繼續打，但蔣
    岳龍就拉著甲○○走，蔣岳龍與甲○○是用走的，丙○○有叫他們去看醫生等語
    （見一審卷第一五○、一五一頁），核與告訴人甲○○陳稱：他們一直打蔣岳龍
    ，我們就一直退後，後來伊就爬起我喊他們不要再打了，那時我與蔣岳龍被打得
    全身都是血，血流下來把眼睛都沾濕模糊了，他們打完後，伊與蔣岳龍互相攙扶
    ，走到離現場約一、二十公尺便利商店外，我們沒有力氣再走了，我就要蔣岳龍
    先坐下，我去攔計程車等語（見一審卷第一七一頁），證人沈淑瑛於原審證稱：
    「（被告在與被害人打架過程中有無講任何話？）打完後他好像有講你們趕快走
    ，打架過程中只聽見被告庚○○一直罵說『叫你不要打，還打。』」「（打完後
    他們要離開，你有無看到有人以棒球猛擊被害人蔣岳龍腹部？）沒有。我也不知
    道死者是誰。我看到他們攙扶著走了。我沒有看到誰打死死者。」（見一審卷第
    一○九頁），大致相符，顯見被告丙○○、庚○○毆打告訴人甲○○、被害人蔣
    岳龍後，並未繼續追打該二人，並喝令渠等離去，告訴人甲○○、被害人蔣岳龍
    乃相互攙扶至距案發現場二十公尺處便利商店打電話，足徵被告丙○○、庚○○
    毆打被害人時主觀上並無殺人之犯意。然被告丙○○、庚○○分持球棒、塑膠鋼
    管，毆打被害人蔣岳龍頭、胸、腹等部位，足以造成被害人傷重死亡，客觀上應
    為渠等所能預見，渠等基於共同傷害犯意所實施傷害行為，致生被害人蔣岳龍死
    亡之結果，參諸上開說明，自應就該死亡結果共負刑責。此外復查無被告丙○○
    、庚○○實施上揭傷害行為時，就被害人蔣岳龍死亡之加重結果，有主觀上預期
    及對該結果之發生有不違背其本意之積極證據，尚難令被告丙○○、庚○○負殺
    人罪責，是公訴人認被告丙○○、庚○○有殺人之未必故意乙情，顯與事實有間
    。
  (三)被告丙○○雖於原審辯稱：伊並未參與本件圍毆，係乙○○要伊扛下刑事責任，
    並答應給伊二百萬元作為入監代價云云。然據被告乙○○供稱：「給丙○○的錢
    是我的生命安全．．受到威脅，．．我沒有請丙○○出來頂替，．．會給他錢完
    全是因為丙○○家境不佳。」「（你受到丙○○什麼威脅？）案發後丙○○一直
    要找我要錢，並有人在跟蹤我，．．有一天我在路邊買東西，被人以東西砸我的
    頭我的頭就流血，被送醫院住了十五天才出院。丙○○跟我講他沒有錢，當時我
    很怕，丙○○道上兄弟很多的，我沒有辦法應付的。」「（丙○○有無說要對你
    不利？）我不敢講。我怕我在外面會有危險。」「（你一百萬元是否分兩次給丙○○？為何給丙○○？）是。因為我一直躲他，但是他還是有辦法叫道上的兄弟
    找到我。他本來要我給二百萬元，但我因為沒有錢，所以才給他一百萬元，我本
    來想到南非找我哥哥。但現在我被限制出境。」「（是否要丙○○出來頂替的？
    ）不是，我只是轉告吳文政檢察官的話，說要我轉告丙○○趕快出來投案，檢察
    官可以請求法院從輕量刑。」（見一審卷第一四八、一四九頁）、「（你為何要
    付一百萬給被告丙○○？）他叫道上兄弟來找我，叫我給他一筆錢善後，因為我
    在偵查中有講對被告丙○○不利的話。後來案發後找到被告丙○○說你怎麼打死
    被害人，但被告丙○○說我只有打他兩下而已，他找兄弟來騷擾我並要押我，讓
    我害怕才給他錢。」（見一審卷第一九六、一九七頁），被告庚○○於原審供稱
    ：「（是否當場拿錢給被告丙○○？）．．被告乙○○有說要以二百萬元跟被害
    人和解，但如被害人不願意以二百萬元和解的話，這二百萬元要給我和被告丙○○一人一百萬元，當作入監的代價。」（見一審卷第一九八頁），可見被告乙○○給予被告丙○○一百萬元，係因被告丙○○擔任「模特兒工場ＰＵＢ」之圍事
    ，負責該店之安全，由於被害人蔣岳龍到該店消費因帳款問題引發衝突，而遭被
    告丙○○毆打致死，致其罹犯刑責，而要求「模特兒工場ＰＵＢ」給予補償，被
    告乙○○在無法負荷被告丙○○不斷騷擾之情況下，為息事寧人，才給予上開金
    錢。況被告丙○○於本院審理時亦坦承參與本件圍毆行為，並稱：我已甘服，不
    要上訴了等語，而撤回其對一審之上訴（見本院卷第一一一、一一三、一二九頁
    ），是被告丙○○原審上開所辯，則與事實不符，難以作為其有利之證據。
  (四)公訴人雖認定被告庚○○係持球棒毆打告訴人甲○○及被害人蔣岳龍云云，然據
    告訴人甲○○於偵查中及原審審理時陳稱：被告庚○○是拿一件不知名的鈍器打
    伊等語；被告乙○○於原審審理時亦稱：伊係將球棒交予被告丁○○，被告庚○○則拿塑鋼管毆打抱在一起之被害人蔣岳龍與告訴人甲○○等語；告訴人蔣桓弘
    於偵查中及原審審理時亦稱：係被告丁○○拿球棒打伊等語（均同上引筆錄），
    足認在場持球棒者應係被告丙○○與被告丁○○，被告庚○○係持塑鋼管毆打被
    害人蔣岳龍及告訴人甲○○甚明。
  (五)綜上所述，被告丙○○、庚○○傷害行為與被害人蔣岳龍死亡之結果，有相當因
    果關係，彼等以不法侵害人身體之故意，所施傷害行為，致生客觀上所能預見而
    主觀上不預期之死亡結果，自應就死亡結果負其刑責，所辯顯係事後卸責之詞，
    不足採信。被告丙○○、庚○○傷害致死犯行堪以認定。
三、核被告丙○○、庚○○所為，均係犯刑法第二百七十七條第二項前段之傷害致死
    罪。公訴人認被告二人所為成立刑法第二百七十一條第一項之殺人罪，起訴法條
    尚有未洽，應予變更。被告丙○○與庚○○間，有犯意聯絡及行為之分擔，均為
    共同正犯。原審審酌被告丙○○曾因違反肅清煙毒條例案件，經判處有期徒刑二
    年六月確定，現假釋付保護管束中，於假釋期間猶不知警愓，被告庚○○無犯罪
    前科，因消費帳款糾紛細故，竟對被害人拳打腳踢，更狠心以球棒、塑膠鋼管重
    擊痛毆，手段殘酷，心態兇狠，所生危害甚為嚴重，被告丙○○犯後猶恃強向被
    告乙○○強索金錢，目無法紀，及其等犯罪後之態度、本件已由被告乙○○出面
    賠償被害人損害等一切情狀，適用刑事訴訟法第第三百條，刑法第二十八條、第
    二百七十七條第二項前段、第三十七條第二項，分別量處被告丙○○有期徒刑九
    年二月、被告庚○○有期徒刑七年二月。又依彼等犯罪性質，認有褫奪公權之必
    要，併予宣告被告丙○○褫奪公權五年、被告庚○○褫奪公權三年。另被告丙○○毆打被害人蔣岳龍所用木質球棒，亦明已遭垃圾車運走，無法尋獲，被告庚○○持以行兇之塑膠鋼管未扣案，亦無積極證據足以證明尚未滅失，為免執行上
    困難，爰不予諭知沒收。扣案錄影帶三捲、竹棍一枝、木棍三枝，均非被告丙○○、庚○○供本案犯罪所用之物，亦不予諭知沒收。本院經核該部分原判決認事
    用法，並無不合，量刑亦屬妥適。被告庚○○上訴意旨，否認犯罪，指摘原判決
    此部分不當，以及公訴人上訴意旨，指摘原判決對於被告丙○○、庚○○部分量
    刑過輕，均無理由，俱應駁回。
乙、被告丁○○、乙○○湮滅他人刑事證據罪部分：
一、公訴意旨略以：被告乙○○於丙○○、庚○○毆打甲○○、蔣岳龍後，為恐警方
    發覺蔣岳龍等三人係為球棒毆打成傷及致死之事實，遂與被告丁○○共同基於湮
    滅關係他人（庚○○與丙○○）刑事被告案件證據之犯意聯絡，由被告乙○○將
    二枝球棒交予被告丁○○並囑其拿去丟掉，被告丁○○則將之丟棄在臺南市○○○○街一百八十一號對面之公設垃圾桶內，而遭垃圾車運走；因認乙○○及丁○○共同涉有刑法第一百六十五條湮滅他人刑事證據罪嫌云云。
二、按犯罪事實應依證據認定之，無證據不得推定其犯罪事實；又不能證明被告犯罪
    或其行為不罰者，應諭知無罪之判決，此刑事訴訟法第一百五十四條、第三百零
    一條第一項分別定有明文。訊據被告乙○○、丁○○固不否認有上揭丟棄球棒之
    事。惟按刑法第一百六十五條湮滅刑事證據罪，係指偽造、變造、湮滅或隱匿關
    係他人刑事被告案件之證據，而所謂刑事被告案件，則指因告訴、告發、自首等
    情形，已開始偵查後之他人刑事案件而言。故在偵查開始以前，即無所謂刑事被
    告，自亦無刑事被告案件之可言（最高法院二十四年度總會決議、八十六年度上
易字第四五四七號判決意旨參照）。
三、經查：本件被告丙○○、庚○○毆打告訴人甲○○、蔣岳龍之時間係八十九年二
    月二十一日凌晨一時三十分許，案發後被害人甲○○、蔣岳龍相攙扶到距案發現
    場二十公尺的便利商店前打電話求救，迨告訴人戊○○○聞訊前來先將被害人蔣
    岳龍送郭綜合醫院急救，經該院急救後，復於同日凌晨二時四十分轉送奇美醫院
    急救，再於同日十時四十五分自奇美醫院轉至成功大學醫學院附設醫院施行緊急
    開腹手術，嗣於同年月二十二日二十時許急救無效宣告死亡，臺南市警察局第五
    分局立人派出所接獲上開死亡訊息，乃即於八十九年二月二十二日二十三時五十
    五分許，報請檢察官相驗屍體之事實，有上開國立成功大學醫學院附設醫院病歷
    表及診斷證明書、財團法人奇美醫院診斷證明書、郭綜合醫院診斷證明書、內政
    部警政署刑事警察局法醫解剖鑑定報告、臺南市警察局第五分局立人派出所變死
    報驗案件調查報告書各一份附卷可考，則本件被告丙○○、庚○○刑事案件，係
    於成大醫院宣告被害人蔣岳龍急救無效死亡後，臺南市警察局第五分局立人派出
    所警員接獲通知，才開始偵查，洵屬明確。然據被告丁○○於警局初訊時供稱：
    乙○○於八十九年二月二十一日二十三時許，將這二枝球棒拿給伊，叫伊拿去丟
    掉，她說：「有多遠就丟多遠」，所以伊就騎機車將這二支球棒丟棄在臺南市○○○○街一八一號對面之公設垃圾桶內，伊於同年月二十三日帶警方欲去取回證
    物時，該球棒已遭垃圾車載運走，沒有尋獲該二枝球棒等語（見警卷第十頁正反
    面），則被告乙○○、丁○○丟棄上揭球棒以湮滅被告丙○○、庚○○刑事案件
    證據時，本案尚未經告訴或告發（被害人蔣岳龍未發生死亡結果前，本案仍屬告
    訴乃論罪之案件），有偵查權人員亦未開始偵查本案，揆諸上揭說明，被告乙○○、丁○○該部分行為，核與刑法第一百六十五條湮滅他人刑事證據罪之成立要
    件不合，自難令被告乙○○、丁○○共負湮滅他人刑事證據罪責。
四、原審以被告乙○○、丁○○尚不能證明有湮滅他人刑事證據犯行，為該二人無罪
    諭知。本院經核該部分原判決認事用法，亦無不合。公訴人上訴意旨，仍執陳詞
    ，指摘該部分原判決不當，為無理由，應予駁回。
丙、據上論斷，應依刑事訴訟法第三百六十八條，判決如主文。
本案經檢察官林炎昇到庭執行職務。
中  華  民  國      九十一      年      十一      月      十  三        日
                                臺灣高等法院臺南分院刑事第一庭
                                    審判長法官  茆    臺    雲
                                          法官  李    文    福
                                          法官  蔡    長    林
右正本證明與原本無異。
被告丙○○、庚○○部分，如不服本判決，應於判決送達後十日內向本院提出上訴狀
，其未敘述理由者並應於提出上訴狀後十日內向本院補提理由書（應附繕本）。
被告乙○○、丁○○部分不得上訴。
                                    法院書記官  李    培    薇
中  華  民  國      九十一      年      十一      月      十  四        日
附錄本案論罪科刑法條全文：
刑法第二百七十七條：
  傷害人之身體或健康者，處三年以下有期徒刑、拘役或一千元以下罰金。
  犯前項之罪因而致人於死者，處無期徒刑或七年以上有期徒刑，致重傷者，處三年
以上十年以下有期徒刑。
